臺灣高等法院高雄分院刑事裁定          100年度抗字第160號
抗  告  人
即  被  告  余瑞弘
上列被告因涉犯持有改造手槍罪經延長羈押案件，不服臺灣高雄
地方法院100 年度訴字第328 號中華民國100 年6 月20日裁定，
提起抗告，本院裁定如下：
    主  文
抗告駁回。
    理  由
一、本件抗告意旨略以：抗告人即被告余瑞弘因涉犯槍砲彈藥刀
    械管制條例案件，經原審認所犯該條例第8 條第4 項、第12
    條第4 項之未經許可持有槍彈罪嫌重大，且與同案被告蘇宏
    森二人供述歧異，及證人林詩芸、劉順德尚未到庭等情，而
    裁定延長羈押2 月並仍禁止接見通信，且一併駁回被告具保
    停止羈押之聲請。惟本件被告曾經檢察官諭令交保，當時被
    告因一時無法籌足保證金才會收押至今，而關於前述所指持
    有槍彈罪嫌重大，及與蘇宏森供述歧異乙節，為卷內資料早
    已存在之事實，並非新增之事實，且證人林詩芸、劉順德亦
    於警詢時業經到庭陳述，並經檢察官斟酌後，認無羈押之必
    要，而逕命具保在案，然法院竟推翻檢察官之意見，甚至增
    加禁止接見通信之處分，但原裁定對於原已存在之事實何以
    認為有羈押之必要？何以與檢察官認定不同？並未說明其理
    由。至證人吳漢昇係何人，被告並不認識，原審如何能認被
    告有與之勾串之事實？若並無相當之事實足認被告有勾串之
    虞，徒以共同被告聲請傳喚證人，即認定為有勾串之事實，
    則豈不所有案件都應該加以羈押，故原審裁定延長羈押及駁
    回具保停止羈押之聲請，並無具體理由，應無可維持。原審
    裁定延長羈押並禁止接見通信，及駁回被告具保停止羈押之
    聲請，均屬不當。為此依法提起抗告，請撤銷原裁定等語。
二、按被告經法官訊問後，認為犯罪嫌疑重大，而有事實足認為
    有湮滅、偽造、變造證據或勾串共犯或證人之虞，非予羈押
    ，顯難進行追訴、審判或執行，得羈押之；又法院認被告之
    接見、通信及受授物件有足致其脫逃或湮滅、偽造、變造證
    據或勾串共犯或證人之虞者，得依檢察官之聲請或依職權命
    禁止或扣押之，刑事訴訟法第101 條第1 項第2 款及第 105
    條第3 項前段分別定有明文。準此，法院為羈押、禁止接見
    通信之裁定時，其本質上係屬為保全被告使刑事訴訟程序得
    以順利進行，或為保全證據或為擔保嗣後刑之執行程序，而
    對被告實施剝奪其人身自由之強制處分，法院僅須審查被告
    犯罪嫌疑是否重大及有無須賴此保全偵、審程序進行或執行
    之必要，關於羈押原因之判斷，尚不適用訴訟上嚴格證明之
    原則。是於偵審中羈押及禁止被告接見通信之目的，既在於
    確保訴訟程序之進行、確保證據之存在及真實，而被告有無
    羈押及禁止接見通信之必要，法院自得就具體個案情節予以
    斟酌決定，如就客觀情事觀察，法院於羈押並禁止接見通信
    之裁定，在目的與手段間之衡量並無違反比例、衡平等原則
    之情形者，即無違法或不當可言。且既屬法院依法應予審認
    之職權，自亦不受檢察官於偵查中曾否就被告逕命具保、責
    付或限制住居等偵查作為之拘束。
三、經查，本件被告余瑞弘因涉犯槍砲彈藥刀械管制條例第8 條
    第4 項、第12條第4 項未經許可持有改造手槍及彈藥罪嫌，
    經檢察官偵查終結後，於民國100 年3 月23日下午4 時10分
    移送由原審審理，經原審訊問後，認被告余瑞弘與同案被告
    蘇宏森共同涉犯槍砲彈藥刀械管制條例第8 條第4 項未經許
    可持有改造手槍罪、同法第12條第4 項未經許可持有子彈罪
    ，有證人證述、扣案物證可佐，足認被告2 人罪嫌重大，且
    參以被告與同案被告蘇宏森均否認犯罪，就扣案之槍彈究係
    何人持有供述內容互有出入，亦與證人之證述不符，有事實
    足認其等有勾串共犯、證人之虞，為確保本案審理程序及日
    後執行之順利進行，認有羈押之原因及必要，乃依刑事訴訟
    法第101 條第1 項第2 款規定，自100 年3 月23日起執行羈
    押迄今。嗣再以上開羈押期間即將屆滿，而被告與同案被告
    蘇宏森共同非法持有槍彈罪嫌部分，除有扣案之槍彈可佐外
    ，扣案之槍彈係自蘇宏森所提之手提袋內查得及藏有扣案彈
    匣之自小客車為被告余瑞弘所有等情，亦經其等自承在卷，
    且證人林詩芸、陳晉胤復均證稱被告余瑞弘持有槍械之事實
    ，自堪認本件被告未經許可持有槍彈罪嫌確屬重大。又被告
    經訊問後仍否認犯行，就非法持有槍彈之犯罪情節，與同案
    被告蘇宏森之供述亦尚有諸多歧異，而證人林詩芸、劉順德
    經傳訊後又未到庭，另有證人即曾看見被告余瑞弘持有槍械
    之吳漢昇，亦待原審傳訊行交互詰問予以調查，再參以證人
    吳漢昇先前從未就本案到庭作證，如不禁止被告與之接見、
    通信，客觀上即有勾串證人之虞，顯然有礙審判之進行，本
    案仍有禁止接見、通信之必要，堪認本案被告羈押原因仍屬
    存在，並未消滅，而認如命被告具保、責付或限制住居等侵
    害較小之手段，均不足以確保審判或執行程序之順利進行，
    非予羈押顯難進行審判，故仍有繼續羈押之必要，其羈押之
    原因及必要性仍然存在，而裁定自100 年6 月23日起，延長
    羈押2 月，且為免與證人林詩芸、劉順德、吳漢昇串供，並
    另命應予禁止接見通信。復依上開理由併予駁回被告具保停
    止羈押之聲請。經核並無不合，被告仍執前揭情詞置辯，惟
    本件既已經檢察官偵查終結移送由原審審理，自應由原審依
    職權就具體個案情節予以斟酌決定，其不受檢察官於偵查中
    曾否就被告逕命具保、責付或限制住居等偵查作為之拘束，
    乃屬當然。且經原審訊問被告後，認客觀上被告有勾串證人
    之虞，本案羈押原因仍屬存在，而裁定延長羈押2 月，並命
    應予禁止接見通信，及併予駁回具保停止羈押之聲請，已詳
    敘理由如上。所為認定亦無違反比例、衡平等原則之情形。
    是被告猶執前詞指摘原裁定不當，自非可採。從而，本件抗
    告為無理由，應予駁回。
四、據上論斷，應依刑事訴訟法第412 條，裁定如主文。
中    華    民    國   100    年    7     月    19    日
              刑事第三庭    審判長法  官  莊崑山
                                  法  官  張意聰
                                  法  官  莊松泉
以上正本證明與原本無異。
本裁定不得再抗告。
中    華    民    國   100    年    7     月    20    日
                                  書記官  葉淑華